【裁判字號】    95,交抗,177
【裁判日期】    950329
【裁判案由】    聲明異議
【裁判全文】
臺灣高等法院臺中分院刑事裁定         95年度交抗字第177號
抗  告  人
即受處分人  甲○○
上列抗告人因違反道路交通管理處罰條例聲明異議案件，不服臺
灣臺中地方法院中華民國95年1月25日所為裁定（95年度交聲字
第2號）提起抗告，本院裁定如下：
    主  文
抗告駁回。
    理  由
一、抗告意旨略以：
  (一)就原審裁定駁回異議理由第三項第一點提出異議：據員警陳
    述抗告人甲○○並未下車，然實際情況是當時有二位員警，
    一位執行測速攔車，另一位員警則坐在車上開單，是抗告人
    走到警車旁簽收罰單的，而非抗告人坐在車上，再由攔檢員
    警直接拿給抗告人，此抗告人質疑現場錄音若非斷章取義，
    即是經過修剪處理。
  (二)就原審裁定駁回異議理由第三項第二點提出異議：員警確實
    拿測速結果給抗告人看，但該員警如何能證明該測速器係測
    抗告人？有無其他相片或任何證據以資佐證。此如同法官質
    疑抗告人如何能證明抗告人沒有超速之理由或事證。抗告人
    一再提出其只是代罪羔羊，但員警如何能證明或提出證據，
    否則僅憑測速結果法官就相信嗎？員警有無其他相片或任何
    證據以資佐證呢？難道只因抗告人老實停車受檢？希望法官
    要求員警提出證據，如何能證明該測速結果係測抗告人的車
    號，測速器也未顯現抗告人的車號？員警為何認定係抗告人
    的？抗告人質疑的即如同法官質疑抗告人的。抗告人無法證
    明自己沒有超速，那員警如何能證明超速的車係抗告人的？
    員警顯然不斷在說謊。實際情況是當時抗告人下車，員警並
    未下車。抗告人質疑現場錄音係指最後一段而非全部。請問
    錄音機是裝在警車上吧？若抗告人沒有下車該員警係如何錄
    到音的，顯然員警在說謊。綜上，可見錄音有問題，因為與
    現場不同且相反，請問錄音機裝在那裡？再者，抗告人雖無
    法證明自己沒有超速，那員警如何能證明超速的係抗告人？
    測速器上未顯現抗告人的車號、或相片？法官為何相信員警
    呢？是故抗告人請求能與員警對質，以明錄音機裝在那裡？
    錄音時間多久？錄音機中的對話如何證明係抗告人？是否員
    警也應該去證明超速的係抗告人？為此，抗告人依法提出抗
    告，請鈞院明察事實，以符法治等語。
二、原處分機關略以：內政部國道公路警察局第七警察隊於民國
    九十四年七月二十九日二十三時三十九分許，在國道三號高
    速公路236.7K北，查獲抗告人駕駛車牌號碼6101-FZ號自小
    客貨車，有「經雷達測速行速122公里，速限110公里，超速
    12公里」之違規情事，遂以公警局交字第Z00000000號舉發
    違反道路交通管理事件通知單當場攔檢舉發，抗告人於期限
    內到案提出申訴，原舉發單位函覆略以「經會同駕駛人檢視
    測速器液晶顯示器所顯示之數據，並告知該違規事實，方予
    以掣單舉發」，抗告人又於九十四年十月二十四日提出再申
    訴，舉發單位亦回文違規屬實，本所遂於九十四年十一月二
    十五日以中監違字第裁60-Z00000000號裁決書裁處罰鍰新臺
    幣五千元整，並依第六十三條第一項記違規點數共一點，逾
    期依裁決書處罰主文裁處，抗告人不符本所裁決，於九十四
    年十二月十九日具狀聲明異議，本所依法裁處應無不合等語
    。
三、本件抗告人辯稱：當日北上行駛期間，同時有三輛車，抗告
    人因未裝置反雷達測速器，又怕超速，乃緊跟著前面二輛車
    行駛，速度也非很快，在同時行進的三輛車，突然前方有員
    警攔車，該員警攔第一輛車，該車未停下，該員警又繼續攔
    第二輛車，第二輛車也沒停，接著該員警又攔下抗告人，抗
    告人想說員警是攔前二輛車，於是，抗告人便停下來，停下
    後，員警要求看證件，抗告人便下車與員警理論，表示明明
    是攔前二輛車，他們跑了卻要拿我當代罪羔羊，抗告人便與
    員警理論，員警便拿測速雷達給抗告人看，硬說是抗告人，
    態度強硬，並示範一次測速攔了一輛車下來，以證明鎖定某
    輛車而測速舉發，又抗告人當場確實有下車與員警理論，並
    非未下車等語。
四、按受處分人不服第八條主管機關所為之處罰，得於接到裁決
    書之翌日起二十日內，向管轄地方法院聲明異議；又交通法
    庭認為聲明異議無理由者，應以裁定駁回之，道路交通管理
    處罰條例第八十七條第一項、道路交通案件處理辦法第十九
    條分別定有明文。次按汽車行駛高速公路，應依速限標誌指
    示，高速公路交通管制規則第五條定有明文。經查：
  (一)抗告人於九十四年七月二十九日在國道三號236.7K處，經值
    勤員警以雷射槍測速器，測得抗告人之車輛行速122公里，
    測距於286公尺鎖定該車輛，經確認該車超速無誤，始開啟
    警示閃光燈並以指揮棒攔停，會同駕駛人檢視測速器液晶顯
    示器所顯示之數據，並告知違規事實，方予以掣單舉發之情
    ，抗告人當場並未下車，亦未提出質疑之情，此有內政部警
    政署國道公路警察局第七警察隊九十四年八月三十日公警七
    交字第0940771496號函、九十四年十一月一日公警七字第
    0940771841號函各一份在卷可稽；且經原審向內政部警政署
    國道公路警察局第七警察隊調閱攔檢現場錄音帶，經播放確
    認之結果：「異議人甲○○遭警攔檢時，攔檢員警要求下車
    ，異議人甲○○表示趕時間，該攔檢員警即和善表示可以留
    在車上，之後員警提示測速器液晶顯示器所顯示異議人甲○
    ○所駕駛車輛之車速數據，異議人甲○○當場並未下車表示
    異議，攔檢員警乃向另一員警表示，趕時間沒有下車沒關係
    ，等掣發舉發單後，再由攔檢員警直接拿給車內之異議人甲
    ○○簽收即可，異議人甲○○當場亦配合出示駕照、行照，
    之後，該攔檢員警將違規舉發單交予異議人甲○○簽名收受
    後，告知異議人甲○○先在路肩往前加速至時速六、七十公
    里時，待無車輛之際，再切入車道內行駛，結束錄音」乙情
    ，況依抗告人於抗告狀所載：「我質疑現場錄音係指最後一
    段而非全部」等語，可見抗告人並未否認上開現場錄音帶內
    容之真實性，是上開現場錄音帶內容自得採為不利於抗告人
    認定之證據，足認抗告人事後所辯顯與事實不符。而抗告人
    另聲請與執勤員警對質乙節，應無必要，併此敘明。
  (二)又依據現有事證，攔檢員警確認測速結果，抗告人所駕駛之
    車輛當時之行進速度確實有時速122公里，業已超過國道三
    號高速公路110公里之速限，對此，抗告人事後雖否認有超
    速之情，然抗告人並未能提出任何反證，尚難據以採信其未
    超速違規之情事。另對於抗告人質疑攔檢員警係因前面二輛
    車輛未依照指示接受攔停，員警始將其所駕駛之車輛攔停開
    單舉發，對此，抗告人既未能提出任何事證，且衡諸道路交
    通管理處罰條例第七條第一項規定：「道路交通管理之稽查
    、違規之紀錄，由交通勤務警察，或依法令執行交通稽查任
    務之人員執行之」，而本案執勤員警為維持交通秩序，依法
    執行職務，立場應是客觀公正，復與抗告人素不相識，亦無
    宿怨，當無故意誣攀之理，是其所為舉發，應屬依法有據。
    是抗告人事後所稱：其當時確無違規超速之情事，攔檢員警
    因為前面二輛車未能攔停，而將其攔停開單作為代罪羔羊云
    云，洵屬無據，要難採信。綜觀上情，依據現有事證顯示，
    抗告人確有在高速公路違規超速之事實，抗告人空言提出之
    各項質疑，卻未能提供任何相關事證，以供本院查證，本院
    自難據以採信。從而，抗告人所辯，尚非可採。
  (三)本件原處分機關援引首揭規定所為之處分，於法並無不合，
    原審據以駁回抗告人之異議，並無不當。抗告人仍以前揭情
    詞指摘原裁定不當，為無理由，應予駁回。
三、爰依道路交通事件處理辦法第25條，刑事訴訟法第412條，
    裁定如主文。
中    華    民    國    95    年    3     月    29    日
                刑事第七庭  審判長法  官  林  榮  龍
                                  法  官  江  錫  麟
                                  法  官  許  秀  芬
上列正本證明與原本無異。
不得再抗告。
                                  書記官    瑞  芳
中    華    民    國    95    年    3     月    30    日
                                                      Ｆ


司法院資訊處製作；財團法人民間司法改革基金會備份。
